

### Contact

0

Montpellier



06 95 86 98 05



mailys.condamy.1996@gmail.com



Permis B, véhiculée

### Soft-Shills

- Engagement
- Méthodologie
- Créativité
- Communication bienveillante
- Capacité à actualiser ses connaissances
- Fiabilité & discrétion
- Pensée critique

#### Hard-Skills

- Conception & intégration UI
- Design responsif
- Sécurisation des données owasp
- Optimisation SEO
- Création et implémentation API Rest

### Stack technique

HTML5 (sémantique) JavaScript (ES6, jQuery) CSS/CSSinJS (Sass, Bootstrap)

ReactJS React Router, Hooks Material UI Axios Méthodologie BEM

NodeJS (Express) mongoDB (Mongoose, Atlas) mySql (Sequelize, phpMyAdmin)

GitFlow Postman





# Maïlys Condamy

#### DEVELOPPEUSE REACTJS/NODEJS

### About me

J'ai pour objectif d'affiner mes compétences en JavaScript, notamment dans le cadre du développement d'interfaces utilisateurs dynamiques en ReactJs. J'adopte un état d'esprit coopératif et souhaite enrichir mon expérience. Je place le référencement et la performance au centre de ma réflexion.

### Formations

#### **DÉVELOPPEUR WEB**

Titre Professionnel RNCP de niveau 5

Openclassrooms | 2020-2021

- Intégration maquettes (Sass)
- Frontend site e-commerce (JS, Bootstrap)
- Backend site d'avis gastronomiques (NodeJs, Express)
- Construction réseau social d'entreprise (NodeJs, React)

#### SECRETAIRE MEDICALE ET MEDICO-SOCIALE

Titre Professionnel RNCP de niveau 4 *CNED I 2018* 

#### BACCALAUREAT TECHNOLOGIQUE

Sciences Techniques du Management et de la Gestion (option gestion/finance) Lycée Jean Jaurès (34) I 2015

## Expériences professionnelles

#### SECRETAIRE MEDICALE (1 an & 4 mois)

#### Laboratoire de biologie médicale

Biopôle 34 I Castelnau-le-Lez Février à septembre 2020

#### Laboratoire de biologie médicale Service cytogénétique

Labosud I Montpellier Novembre 2019 à février 2020

#### Centre de rééducation neurologique

Propara I Montpellier I Juillet à Août 2019

#### CHU Lapeyronie | Service médecine nucléaire

Montpellier I Mai à juillet 2019

#### EMPLOYÉE POLYVALENTE DE RESTAURATION (2 ans & 9 mois)

#### **ELIOR Concessions Gares**

Avril 2017 à septembre 2018 I Montpellier

#### **IKEA Meubles**

Janvier 2016 à avril 2017 I Montpellier